【裁判字號】    97,交聲,206
【裁判日期】    980122
【裁判案由】    違反道路交通管理處罰條例聲明異議
【裁判全文】
臺灣雲林地方法院交通事件裁定         97年度交聲字第206號
移
異  議  人
即受處分人  甲○○  48歲民.
上列異議人因違反道路交通管理處罰條例案件，對於交通部公路
總局嘉義區監理所雲林監理站於97年10月3 日以雲監裁字第72-L
B0000000號所為之裁決不服（原處分案號：嘉縣警交字第LB0000
000 號），聲明異議，本院裁定如下：
    主  文
異議駁回。
    理  由
一、原處分意旨略以：異議人即受處分人甲○○於民國97年7 月
    28日12時25分許，駕駛車牌號碼2W-6881 號自用小客車，行
    經嘉義縣159 線新港鄉○○段水月橋，因限速60公里，經測
    速73公里，超速13公里未滿20公里之違規事實，為警逕行舉
    發，嗣經原處分機關依道路交通管理處罰條例第40條及第63
    條第1 項第1 款（裁決書漏載）規定，裁處罰鍰新臺幣（下
    同）1,600 元，並記違規點數1 點等語。
二、聲明異議意旨略以：舉發本件違規案件所使用之雷達測速儀
    器應在23℃±3 ℃、濕度為50% ±20% 範圍內方能準確使用
    。本件舉發當日風強雨驟，氣溫、濕度皆非雷達測速儀器所
    得正常使用之範圍，因此本件舉發程序有失公平，爰聲明異
    議等語。
三、按汽車駕駛人，行車速度，超過規定之最高時速，或低於規
    定之最低時速，除有第43條第1 項第2 款情形外，處1,200
    元以上2,400 元以下罰鍰；汽車駕駛人有第40條情形者，除
    依原條款處罰鍰外，並記違規點數1 點，道路交通管理處罰
    條例第40條、第63條第1 項第1 款分別定有明文。
四、經查：
    (一)異議人駕駛車牌號碼號2W-6881 號自用小客車，於97年7
      月28日12時25分許，行經最高速限為60公里之嘉義縣159
      線新港鄉○○段水月橋，以時速73公里之速度行駛，超速
      13公里，經雷達測速照相器拍照存證後由警掣單逕行舉發
      等情，有嘉義縣警察局嘉縣警交字第LB0000000 號舉發違
      反道路交通管理事件通知單、嘉義縣警察局97年10月23日
      嘉縣警交字第0970045638號函暨檢附違規車輛採證相片在
      卷可憑。
    (二)本件舉發機關所使用之雷達測速照相儀器型號：(一)主機：
      VDSR、(二)天線：BEE III；器號：(一)主機：BEＺ000000000、
      (二)天線：BEＺ000000000；廠牌：MPH ，且該雷達測速儀係
      經濟部標準檢驗局於97年3 月24日檢定合格，檢定合格有
      效期限至98年3 月31日，檢定合格單號碼：J0GA0000000A
      ，J0GA0000000B乙節，有經濟部標準檢驗局97年3 月24日
      雷達測速儀檢定合格證書乙紙附卷可考。又依上開雷達測
      速照相儀之原廠規格資料所載，該設備可正常操作之溫度
      範圍為-30 ℃至60℃，而在37℃之條件下相對濕度至少可
      達到90% 等情，有財團法人工業技術研究院98年1 月14日
      工研轉字第0980000596號函及原廠規格資料在卷可參，可
      知相對濕度之多寡並非影響該設備運作之主要原因。查本
      件違規案件舉發當時嘉義氣象站之溫度、相對濕度分別為
      26.8℃、93%-94% ，有交通部中央氣象局97年12月11日中
      象參字第0970013680號函可按，因此本件違規案件舉發當
      時之溫度尚在雷達測速照相儀器可正常操作之範圍內。至
      於當時之相對濕度雖為「93%-94% 」，惟前揭原廠規格資
      料係記載於溫度37℃之條件下，相對濕度至少可達到90 %
      ，至於其餘溫度條件則無記載，因此，尚無法認定本件違
      規案件舉發當時所使用之雷達測速儀器已達無法正常運作
      之程度。綜上，本件舉發機關所使用之雷達測速照相儀器
      之準確度，應值得信賴，當無測速錯誤之疑慮，故異議人
      辯稱：測速儀器不準確云云，經核尚非可採。
五、綜上所述，本件異議人前揭違規事證足堪認定，原處分機關
    依道路交通管理處罰條例第40條、第63條第1 項第1 款及違
    反道路交通管理事件統一裁罰基準表規定，分別裁處罰鍰1,
    600 元，並記違規點數1 點，核無違誤。本件異議人之異議
    為無理由，應予駁回。
據上論斷，應依道路交通管理處罰條例第87條第2 項、道路交通
案件處理辦法第19條，裁定如主文。
中    華    民    國    98    年    1     月    22    日
                  交通法庭    法  官   陳美利
右正本證明與原本無異。
如不服本裁定，應於裁定送達後5 日內向本院提出抗告狀（須附
繕本）。
                              書記官  王秀如
中    華    民    國    98    年    1     月    22    日


司法院資訊處製作；財團法人民間司法改革基金會備份。
